臺灣臺南地方法院刑事判決　　　　　　　　　　　　　九十一年度易字第二六二號
　　公　訴　人　臺灣臺南地方法院檢察署檢察官
　　被　　　告　甲　○　○
右列被告因竊盜案件，經檢察官提起公訴（九十年度偵字第一一六四五號），本院判
決如左：
    主  文
甲○○竊盜，累犯，處拘役伍拾日，如易科罰金，以佰元折算壹日。
    事  實
一、甲○○前於民國八十三年間因施用毒品案件，經本院判處有期徒刑三年一月確定
    ，經送監執行，甫於九十年二月十一日執行完畢。猶不知悔改，竟意圖為自己不
    法之所有，於九十年六月二日十五時十分許，在臺南市東區長榮中學一年十三班
    教室內，利用下課休息無人注意之際，竊取乙○○所有摩托羅拉牌、Ｐ七六八九
    型、序號000000000000000號之行動電話一支，得手後即於同年
    月四日，在臺南市○○路○段四五二號八八六通訊行，以新臺幣（下同）一千五
    百元之價格，販售予不知情之八八六通訊行老闆丙○○（業經檢察官另為不起訴
    處分）。嗣經乙○○報警循線查獲。
二、案經臺南市警察局移請臺灣臺南地方法院檢察署檢察官偵查起訴。
    理  由
一、訊據被告甲○○固坦承於右揭時地將上開行動電話販賣予不知情之八八六通訊行
    老闆丙○○之事實，惟矢口否認有何竊盜犯行，辯稱：上開行動電話係伊朋友「
    欽仔」打電動玩具輸錢，以一千二百元之價格販賣予伊，約於將近一個月後，伊
    再轉售予通訊行云云。經查：
    (一)上開行動電話係被害人乙○○於九十年六月二日十五時十分許，在臺南市東區
      長榮中學一年十三班教室內失竊一節，業據證人即被害人乙○○於警訊及本院
      調查時證述綦詳（見警卷第一頁筆錄及本院卷第二○至二一頁），並有上開行
      動電話序號保證書、電話帳單影本各一件及被害人出具之贓物領保管單各一紙
      在卷可稽（見警卷第一三、一七、一八頁）。又上開行動電話係於失竊之隔二
      日即由被告持之向不知情之八八六通訊行老闆丙○○販售一情，亦經證人丙○
      ○於警訊及本院調查時證述屬實（見警卷第五頁反面筆錄、偵查卷第八頁反面
      及本院卷第一九頁），並有被告書立之讓渡證書影本一件附卷可佐（見警卷第
      一四頁），足見上開行動電話在被告販售予八八六通訊行前二日，仍在被害人
      持有中，被告稱其自「欽仔」處取得上開行動電話約將近一個月後，始將上開
      行動電話轉售予通訊行等語，不足採信。
    (二)被告於警訊及偵查中先辯稱：伊是替在九十年五月份剛認識之朋友綽號「欽仔
      」者販售該手機云云（見警卷第九至一○頁及偵查卷第一二頁反面）；嗣於本
      院調查及審理時則改辯稱：伊以一千二百元之價格先向綽號「欽仔」買下來，
      約將近一個月後，再轉賣予通訊行云云（見本院卷第一六頁及第三二頁），是
      綜觀其前後所言各語，被告對本件首要審究之關鍵要點，即失竊行動電話之確
      實來源，迭於警訊偵查及本院調查程序中，翻異前詞，交代不清，要難信其所
      執之辯解為真實。
    (三)被告所稱替「欽仔」販賣手機，或先向「欽仔」購買手機後，再轉賣通信行一
      情倘為真實，衡諸社會生活常情，必與對方熟識，或至少須知「欽仔」之真實
      姓名、聯絡電話或地址，以便將其所販賣手機之費用交予「欽仔」，縱係向他
      人購買手機後再轉賣，亦須向「欽仔」確定該手機之來源確無問題後，始放心
      購買，豈有在不知「欽仔」之真實姓名、聯絡電話或地址等資料之情況下，即
      貿然向偶然相識之「欽仔」購買手機之理？且被告至審理時仍無法提出「欽仔
      」之真實姓名、聯絡電話或地址等資料供本院調查審認，顯見被告所辯實與一
      般常情相違，尚難採信。
    綜上所述，本件事證明確，被告犯行洵堪認定，自應依法論科。
二、核被告意圖為自己不法之所有，而竊取他人之財物，所為係犯刑法第三百二十條
    第一項之竊盜既遂罪。又被告有如事實欄所載之前案科刑及執行紀錄，有卷附台
    灣高等法院被告全國前案紀錄表一紙可按，其受有期徒刑之執行完畢，五年以內
    再犯有期徒刑以上之罪，為累犯，應依刑法第四十七條之規定加重其刑。爰審酌
    被告不思正途賺取錢財，竟隨意竊取他人財物，毫無他人所有物之概念，惟其所
    竊得之財物價值不多，及犯罪後猶飾詞圖卸刑責等一切情狀，量處如主文所示之
    刑，並諭知易科罰金之折算標準。
據上論斷，應依刑事訴訟法第二百九十九條第一項前段，刑法第三百二十條第一項、
第四十七條、第四十一條第一項前段，罰金罰鍰提高標準條例第一條前段、第二條，
判決如主文。
本案經檢察官林逸梅到庭執行職務。
中      華      民      國    九十一    年      四      月      八      日
                              臺灣臺南地方法院刑事第四庭
                                  審判長法  官  簡  慧  娟
                                        法  官  張  瑛  宗
            法  官  林  欣  玲
右正本證明與原本無異
如不服本判決應於送達後十日內向本院提出上訴狀
                                        書記官  莊  淑  雅
中      華      民      國    九十一    年      四      月      九      日
附錄本案論罪科刑法條全文：
刑法第三百二十條第一項：
意圖為自己或第三人不法之所有，而竊取他人之動產者，為竊盜罪，處五年以下有期
徒刑、拘役或五百元以下罰金。
